【裁判字號】    92,交聲,1529
【裁判日期】    921127
【裁判案由】    交管條例聲異
【裁判全文】
臺灣板橋地方法院交通事件裁定                  九十二年度交聲字第一五二九號
    原處分機關  交通部公路總局臺北區監理所
    異  議  人
    即受處分人  乙○○
右列受處分人因違反道路交通管理處罰條例案件，對於交通部公路總局臺北區監理所
於九十二年七月二十一日所為之處分（原處分案號：北監自裁字第裁四０－Ｃ000
00000號），聲明異議，本院裁定如左：
    主  文
異議駁回。
    理  由
一、本件異議人即受處分人乙○○雖於民國九十二年九月十五日始提出申訴書，惟其
    業於同年七月二十一日簽收裁決書及繳納罰鍰，並向交通部公路總局臺北區監理
    所提出申訴（異議人於九十二年七月二十一日、同年七月二十八日、同年八月七
    日、同年九月十五日提出申訴），有移送書、交通部公路總局臺北區監理所九十
    二年七月二十一日北監自裁字第裁四０－Ｃ00000000號裁決書、掛號郵
    件收件回執、交通部公路總局臺北區監理所九十二年七月二十五日、九十二年八
    月八日、九十二年九月一日、九十二年八月四日、九十二年九月九日、九十二年
    八月四日函、臺北縣政府警察局三重分局九十二年八月二十七日、九十二年八月
    二十九日函各一份、申訴書四份附卷可稽。矧異議人既係於收受裁決書後提出申
    訴，其真意乃係對於裁決書之處分表示不服，應認其申訴即係聲明異議之意思表
    示，是本件聲明異議應未逾二十日之法定期間，先予明。
二、聲明異議意旨略以：異議人主張伊於九十二年七月十八日二十二時許停車違規，
    並未有駕駛行為，卻被執勤警員硬說伊酒醉駕駛，鄭巡佐態度惡劣，又大聲恐嚇
    欺壓善良百姓，伊停車多時，況又不影響交通，天氣熱當然開冷氣車上休息，並
    未有駕駛行為，依據臺北縣三重分局所寄案件可查，並有證人可證明伊確實是等
    人車上休息，可請丙○○巡佐對質，伊是否有駕駛行為，爰請求撤銷原處云云。
三、按汽車駕駛人有飲用酒類或其他類似物後其吐氣所含酒精濃度超過每公升０．二
    五毫克或血液中酒精濃度超過百分之０．０五以上者，不得駕車；汽車駕駛人，
    駕駛汽車經測試檢定有酒精濃度超過規定標準者，處新臺幣（下同）一萬五千元
    以上六萬元以下罰鍰，並當場移置保管其車輛及吊扣其駕駛執照一年，道路交通
    安全規則第一百十四條第二款及道路交通管理處罰條例第三十五條第一項第一款
    分別定有明文。
四、經查，本件異議人於九十二年七月十八日二十二時許，在臺北縣三重市○○街三
    十七號附近之友人住處飲酒後，其吐氣所含酒精濃度已超過每公升０．二五毫克
    以上，仍駕駛車牌號碼為八Ｆ－二三二九號自小客貨車，行駛至臺北縣三重市○
    ○街與慈愛街口之十字路口中央處違規停車（異議人不勝酒力，呼呼大睡、滿臉
    通紅、滿身酒味，在駕駛座上，腳踩油門，手握剎車桿，車子引擎仍發動中），
    經執勤警員獲報到達現場後，由警員將異議人叫醒，並由另一警員將上開車輛駛
    至臺北縣政府警察局三重分局慈福派出所後，因異議人係酒後駕駛，經警於同日
    二十二時五十六分許測得其吐（呼）氣所含酒精濃度高達每公升０．三八毫克，
    致遭臺北縣政府警察局以北丁○交字第Ｃ00000000號通知單舉發，並當
    場交付異議人簽收，嗣異議人向處罰機關陳述意見（申訴）後，處罰機關仍認本
    件違規屬實，而由交通部公路總局臺北區監理所於九十二年七月二十一日以北監
    自裁字第裁四０－Ｃ00000000號裁決書裁處異議人「罰鍰一萬九千五百
    元，吊扣駕駛執照十二個月」等情，業據證人即異議人友人陳富枝、證人即舉發
    警員丙○○、甲○○到庭結證屬實，復據證人即異議人友人陳富枝於本院詢問（
    九十二年交聲字第一五三九號）時結證稱：「．．．到了九點多，我們叫異議人
    乙○○先下去開車，到門口接我們，我們下去的時候，去他原來停車的地方看，
    車子已不在那裡，附近看也都沒看到他的車子，以為他先回去，我們就自己回去
    了。」等語明確，並有酒精測試單、上開通知單、裁決書、臺北縣政府警察局三
    重分局九十二年八月二十七日重警交申字第０九二００二七五七二號函、證人甲
    ○○當庭繪製之現場圖各一份附卷可稽，足見異議人確有酒後駕車之違規行為至
    明。至執勤警員之態度問題，應另由異議人請該執勤警員所屬之行政長官依法處
    理，尚非本院所得審究之事項。是異議人否認前開違規行為所為之辯解，尚無足
    採，原處分機關據以援引前揭規定，裁處異議人如前述，依照上開說明，並無不
    合，應予維持，本件異議為無理由，應予駁回。
五、依道路交通案件處理辦法第十九條，裁定如主文。
中    華    民    國      九十二      年      十一    月      二十七    日
                                      臺灣板橋地方法院交通法庭
                                          法  官  楊  千  儀
右正本證明與原本無異。
如不服本裁定，應於送達後五日內，向本院提出抗告狀。
                                          書記官  吳  河  東
中    華    民    國      九十二      年      十一    月      二十七    日


司法院資訊處製作；財團法人民間司法改革基金會備份。
